臺灣彰化地方法院刑事判決              100年度易字第798號
公  訴  人  臺灣彰化地方法院檢察署檢察官
被      告  楊政儒
上列被告因竊盜案件，經檢察官提起公訴（100 年度偵字第4911
號），有刑事訴訟法第273 條之1 第1 項之情形，本院改依簡式
審判程序審理判決如下：
    主  文
楊政儒竊盜，累犯，處有期徒刑肆月，如易科罰金，以新臺幣壹
仟元折算壹日。
    事  實
一、楊政儒前於91年間，因偽造文書案件，經臺灣高等法院臺中
    分院以91年度上易字第2047號判決判處有期徒刑1 年確定（
    第一案），嗣於92年間，因違反毒品危害防制條例案件，經
    臺灣臺中地方法院以92年度訴字第1922號判決判處有期徒刑
    8 月確定（第二案），並於同年間，因竊盜案件，分別經雲
    林地方法院以92年度虎簡字第317 號判決、臺灣高等法院臺
    中分院以93年度上訴字第316 號判決，判處有期徒刑6 月，
    如易科罰金，以銀元3 百元折算1 日確定及有期徒刑3 年，
    刑前強制工作3 年確定（第三、四案），再因偽造文書案件
    ，經臺灣臺中地方法院以92年度簡字第143 號判決判處有期
    徒刑3 月，如易科罰金，以銀元3 百元折算1 日確定（第五
    案），又因違反毒品危害防制條例案件，經臺灣臺中地方法
    院以92年度沙簡字第523 號判決判處有期徒刑6 月，如易科
    罰金，以銀元3 百元折算1 日確定（第六案），嗣因中華民
    國九十六年罪犯減刑條例實施，上開第一、二、三、五、六
    案經裁定分別減為有期徒刑6 月、4 月、3 月、1 月15日、
    6 月，如易科罰金，均以銀元3 百元即新臺幣9 百元折算1
    日，上開案件並與不得減刑之第四案接續執行，甫於98年9
    月16日因縮短刑期假釋出監，並於99年5 月22日因縮刑期滿
    假釋未經撤銷而視為執行完畢。詎其仍不知悔改，竟基於意
    圖為自己不法所有之犯意，於99年8 月16日上午某時（起訴
    書誤載為98年，業據公訴人當庭更正），在臺中市北屯區新
    平里大德巷65弄巷口附近，以自備之鑰匙一支（業已丟棄滅
    失），竊取張樹元所有車牌號碼DW-3817 號自用小客車一輛
    。嗣經警於99年9 月6 日在南投縣草屯鎮○○路國三涵洞21
    7 公里下尋獲上開自用小客車，並於該車內採得楊政儒所遺
    留之煙蒂，經送請內政部警政署刑事警察局鑑定DNA 後，始
    循線查悉上情。
二、案經臺中是警察局第一分局報告臺灣臺中地方法院檢察署，
    呈請臺灣高等法院臺中分院檢察署令轉臺灣彰化地方法院檢
    察署檢察官偵查起訴。
    理  由
一、本件被告楊政儒所犯係死刑、無期徒刑、最輕本刑為3 年以
    上有期徒刑以外之罪，其於準備程序中就被訴事實為有罪之
    陳述，經告知被告簡式審判程序之旨，並聽取公訴人及被告
    之意見後，本院認無不得或不宜改依簡式審判程序進行之處
    ，爰依刑事訴訟法第273 條之1 第1 項、第284 條之1 之規
    定，由法官依法獨任進行簡式審判程序審理判決，合先敘明
    。
二、上揭犯罪事實，業據被告楊政儒於偵訊及本院審理時均坦承
    不諱，核與證人即被害人張樹元於警詢中所證述之情節相符
    （見警卷第5 頁），且有內政部警政署刑事警察局100 年1
    月27日刑醫字第0990179685號鑑定書、臺中市警察局第一分
    局現場勘查報告（含現場採證相片）、贓物認領保管單、失
    車案件基本資料詳細畫面報表各1 份在卷可稽（見警卷第6
    至23頁），足見被告之自白與事實相符，本件事證明確，被
    告上開犯行堪以認定。
三、核被告楊政儒所為，係犯刑法第320 條第1 項之竊盜罪。查
    被告有如犯罪事實欄一所示之前科，有卷附之臺灣高等法院
    被告前案紀錄表及臺灣彰化地方法院檢察署刑案查註紀錄表
    各1 份可按，其受有期徒刑之執行完畢，5 年以內故意再犯
    本件有期徒刑以上之罪，為累犯，應依刑法第47條第1 項之
    規定加重其刑。又檢察官雖於起訴書內記載犯罪時間為98年
    8 月16日，惟上開犯罪時間應為99年8 月16日，業據被告供
    承在卷，且有證人即被害人張樹元於警詢中證述屬實，並有
    失車案件基本資料詳細畫面報表1 份在卷可稽，此部分顯係
    誤載，並據公訴人於本院審理時當庭更正，併此敘明。爰審
    酌被告前曾有多次之毒品、竊盜前科，素行不佳，其甫於99
    年5 月22日假釋期滿，竟於同年8 月間再犯本案，足見其並
    無惓悔之心，且其並無法治之觀念，本應從重量刑，惟本院
    念其於犯後坦承犯行，態度尚佳，暨審酌被告犯罪之動機、
    智識程度、犯罪手段、竊取物品之價值、所生危害等一切情
    狀，量處如主文所示之刑，並諭知易科罰金之折算標準。查
    被告用以竊盜所用之自備鑰匙一支，業已丟棄滅失，業據被
    告於本院審理時供承在卷，為免執行之困難，爰不另宣告沒
    收，附此敘明。
據上論斷，依刑事訴訟法第273 條之1 第1 項、第299 條第1 項
前段，刑法第320 條第1 項、第47條第1 項、第41條第1 項前段
，刑法施行法第1 條之1 ，判決如主文。
本案經檢察官楊聰輝到庭執行職務。
中    華    民    國   100    年    8     月    2     日
                    刑事第九庭    法      官  黃齡玉
以上正本證明與原本無異。
如不服本判決應於收受判決後10日內向本院提出上訴書狀，並應
敘述具體理由；其未敘述上訴理由者，應於上訴期間屆滿後20日
內向本院補提理由書（均須按他造當事人之人數附繕本）「切勿
逕送上級法院」。
告訴人或被害人對於判決如有不服具備理由請求檢察官上訴者，
其上訴期間之計算係以檢察官收受判決正本之日期為準。
中    華    民    國   100    年    8     月    2     日
                                      書記官  李噯靜
附錄本案論罪科刑法條全文：
中華民國刑法第320條
（普通竊盜罪、竊佔罪）
意圖為自己或第三人不法之所有，而竊取他人之動產者，為竊盜
罪，處5  年以下有期徒刑、拘役或 5 百元以下罰金。
意圖為自己或第三人不法之利益，而竊佔他人之不動產者，依前
項之規定處斷。
前二項之未遂犯罰之。